【裁判字號】    90,中簡上,33
【裁判日期】    900919
【裁判案由】    竊盜
【裁判全文】
台灣台中地方法院刑事判決                          九十年度中簡上字第三三號
    上  訴  人
    即  被  告  甲○○
右列上訴人因竊盜案件，不服本院台中簡易庭八十九年度中簡字第二二二一號中華民
國八十九年十二月二十七日第一審判決（聲請簡易判決處刑書案號：台灣台中地方法
院檢察署八十九年度偵字第一八三四四號），提起上訴，本院管轄第二審之合議庭，
逕依通常程序為第一審判決如左：
    主  文
原判決撤銷。
甲○○無罪。
    理  由
一、聲請簡易處刑意旨詳如附件聲請簡易判決處刑書所載。
二、按犯罪事實應依證據認定之，無證據不得推定其犯罪事實；又不能證明被告犯罪
    者，應諭知無罪之判決，刑事訴訟法第一百五十四條、第三百零一條第一項分別
    定有明文。
三、檢察官認上訴人即被告（下稱被告）甲○○涉有右揭竊盜犯嫌，無非以被告業於
    警訊及偵查中供承不諱，且核與被害人丙○○於警訊中指訴之情節相符，復有扣
    案機車鑰匙及被害人立具之失竊報告及贓物認領保管收據在卷可資佐證，為其主
    要論據。惟訊據被告堅決否認有何竊盜犯行，辯稱：本案真正竊車之人係於警訊
    中作證之證人丁○○，因丁○○告訴伊該部機車係向友人借得，要伊先認罪後，
    再由丁○○尋找出借該機車之友人問明贓車來源，伊又因家中有智障聾啞老母亟
    需人照顧，恐與丁○○均遭收押，無人照顧老母，遂與丁○○達成協議，由丁○
    ○先代為照顧伊老母，伊才於警訊及偵查中均坦承該機車係伊所竊取，事後經由
    丁○○告知，伊才知道該部機車係丁○○所竊取，且伊所坦承之犯罪時間及地點
    均係伊自行編纂，與丁○○所告知之實際犯罪時間及地點均不相符，益徵伊並非
    本件機車行竊之人等語，經查：本件被害人丙○○於警訊中所述伊發現機車失竊
    之時間係八十九年十一月三日晚上十時許，地點則係在台中市○○路○段三００
    號前，核與被告於警訊及偵查中所供述之行竊時間：八十九年十一月五日下午九
    時許、行竊地點：台中市○○路（逢甲大學）附近，均不相符，是本件行竊之人
    是否為被告即有可疑。再查，證人丁○○於本院九十年六月十五日調查中證述：
    該部機車係伊以在路上所拾獲之鑰匙，於八十九年十一月三日晚上七時許，在台
    中市○○路○段三００號台灣大哥大經銷商店面的騎樓下竊取的，當天晚上伊先
    和甲○○一同出外吃飯，甲○○在吃完飯後即先行回家，伊才去竊取機車，因係
    臨時起意，故未先告訴甲○○，而是在竊車回去後始告訴甲○○等語甚詳，倘丁
    ○○並非行竊之人，實無故為迴護被告之詞而陷自己入罪之理；另依卷附丁○○
    簽名捺指印表示具狀，而由被告之前妻乙○○撰狀之「刑事自首狀」所載內容以
    觀，均與被告上揭辯稱相符，益徵本件行竊之人應係丁○○無誤，是被告上揭所
    辯並無竊取該部機車等語，應堪採信。此外，復查無其他積極證據足資證明被告
    有檢察官所指訴之犯行，被告犯罪尚屬不能證明。
四、原審疏未詳究上情，對被告遽予論罪科刑，自非允洽，被告上訴意旨指摘原判決
    不當，為有理由。又檢察官聲請簡易處刑之案件，法院於審理後，認應為無罪判
    決之諭知者，應適用通常程序審判之，刑事訴訟法第四百五十二條、第四百五十
    一條之一第四項但書第三款定有明文。是本院自應將原判決撤銷，改依通常程序
    為第一審諭知被告無罪之判決。
五、被告經合法傳喚，無正當理由不到庭，爰不待其陳述，逕行判決。
六、本件竊盜案件既係丁○○（民國○○○年○月○日生、身分證統一編號：Ｌ一二
    一八三八五九號、住台中縣大雅鄉○○○路一七三巷二弄六號四樓）所為，丁
    ○○所涉竊盜罪嫌，應由檢察官另行偵查起訴；另查證人丁○○於本院調查中證
    稱伊在竊得機車騎回與被告甲○○同住之處所後，即有告訴被告該部機車係伊竊
    得等語，惟被告甲○○則矢口否認知悉該部機車係贓車，是被告甲○○是否確於
    知悉該部機車係丁○○所竊得後，仍基於收受贓物之犯意，與丁○○共乘該部機
    車，而另涉收受贓物罪嫌，亦應由檢察官就此部分犯嫌另行偵辦，附此敘明。
據上論斷，應依刑事訴訟法第四百五十五條之一第一項、第三項、第四百五十二條、
第三百六十九條、第三百零一條第一項、第三百零六條，判決如主文。
中      華      民      國    九十      年      九      月     十九     日
                              臺灣臺中地方法院刑事第六庭
                                  審判長法  官  蔡 名 曜
                                        法  官  劉 麗 瑛
                                        法  官  許 月 馨
右正本證明與原本無異。
如不服本判決，應於判決送達後十日內向本院提出上訴狀，上訴於臺灣高等法院臺中
分院( 須附繕本 )。
                                        書記官
中      華      民      國    九十      年      九      月     二十     日


司法院資訊處製作；財團法人民間司法改革基金會備份。
